【裁判字號】    99,交簡上,161
【裁判日期】    991029
【裁判案由】    公共危險
【裁判全文】
臺灣臺北地方法院刑事判決           99年度交簡上字第161號
上  訴  人
即  被  告  甲○○
上列上訴人即被告因公共危險案件，不服本院99年度北交簡字第
493號中華民國99年7月14日所為第一審刑事簡易判決（原聲請簡
易判決處刑案號：臺灣臺北地方法院檢察署99年度偵字第7534號
），提起上訴，本院管轄之第二審合議庭判決如下：
    主  文
上訴駁回。
    事實及理由
一、本案經本院審理結果，認原審簡易判決其認事、用法均無不
    當，故引用原審簡易判決書記載之事實、證據及理由（如附
    件）。
二、上訴人即被告甲○○提起本件上訴，其對原審認定之犯罪事
    實均不爭執，惟辯稱：其雖有酒後駕車行為，對酒測值之部
    分沒有意見，判決我酒後駕車我是接受，但我是認為原審判
    太重了，不符合比例原則云云。
三、惟查，本院原審經審理之結果，認被告於警局詢問筆錄及檢
    察署偵訊筆錄之自白、查獲時酒精測試單（呼氣酒精濃度達
    每公升0.73毫克）、臺北市政府警察局舉發違反道路交通管
    理事件通知單影本、生理平衡檢測表及刑法第185條之3案件
    測試觀察紀錄表、行政院退除役官兵輔導委員會臺北榮民總
    醫院民國88年8月5日（88）北總內字第26868號函釋等證據
    ，已足認定被告違犯刑法第185條之3酒後駕車公共危險犯行
    ，乃依檢察官之聲請，不經通常審判程序，逕以簡易判決處
    刑，並審酌被告前於91年間因酒後駕車違反刑法第185條之3
    之案件，經本院以91年度北交簡字第672號判處罰金銀元2萬
    8千元確定，並於91年12月31日執行完畢；又於97年間因酒
    後駕車違反刑法第185條之3之案件，經本院以97年度店交簡
    字481號判處有期徒刑2月確定，並於97年10月28日執行完畢
    ，於五年內故意再犯本件有期徒刑以上之罪，並參酌被告犯
    罪之動機、目的、手段、所造成之危害、其素行、生活狀況
    及智識程度等一切情狀，量處被告有期徒刑3月，併科罰金
    新臺幣14萬元，並諭知以新臺幣1千元折算一日之易科罰金
    及易服勞役折算標準。經核其認事用法均無違誤，量刑亦稱
    妥適。被告雖以上情提起上訴，然按量刑係屬事實審法院得
    依職權自由裁量之事項，苟已斟酌刑法第57條各款所列情狀
    而未逾越法定刑度，不得遽指為違法。查原審量刑時業已審
    酌被告前已有2次酒後駕車紀錄，分別經法院判處罰金銀元2
    萬8千元、有期徒刑2月在案，竟又第三度犯相同之罪，另斟
    酌被告之犯罪情節、犯罪動機、目的、手段、所生危害、生
    活狀況、智識程度等一切情狀，已如前述，因而量處被告有
    期徒刑3月，併科罰金新臺幣14萬元，並諭知易科罰金及易
    服勞役之折算標準，經核尚無失當可言，難認原審判決認事
    用法及量刑有何違誤之處。被告據此以原審量刑過重，求予
    撤銷改判，為無理由，應予駁回。
據上論斷，應依刑事訴訟法第455條之1第3項、第368條、第373
條，判決如主文。
本案經檢察官郭郁到庭執行職務。
中    華    民    國    99    年    10    月    29    日
                  刑事第七庭    審判長法  官  林庚棟
                                      法  官  林勇如
                                      法  官  章曉文
以上正本證明與原本無異。
不得上訴。
                                      書記官  林義盛
中    華    民    國    99    年    10    月    29    日

司法院資訊處製作；財團法人民間司法改革基金會備份。
